【裁判字號】    98,上更(一),90
【裁判日期】    980527
【裁判案由】    毒品危害防制條例
【裁判全文】
臺灣高等法院臺南分院刑事判決    98年度上更(一)字第90號
上  訴  人
即  被  告  乙○○
                    現於臺灣臺南看守所羈押中
選任辯護人  郭宗塘  律師
            李宗貴  律師
            林怡靖  律師
上  訴  人
即  被  告  丁○○
                    現於臺灣臺南看守所羈押中
            甲○○
                    現於臺灣臺南看守所羈押中
共      同
指定辯護人  本院公設辯護人  丙○○
上列上訴人因毒品危害防制條例案件，不服臺灣臺南地方法院九
十六年度訴字第八八二號中華民國九十七年八月十五日第一審判
決（起訴案號：臺灣臺南地方法院檢察署九十六年度偵字第五六
八二、八九八一、九０六七號，併辦案號：同上署九十六年度偵
字第九八七一、一五五三七號），提起上訴，判決後經最高法院
第一次發回更審，本院判決如下：
    主  文
原判決除確定部分外，均撤銷。
丁○○犯如附表編號１、３、４、５、７、８、所示之各罪，
均累犯，各處如附表各該編號宣告刑欄所示之主刑及從刑；又共
同犯如附表編號２、９所示之各罪，均累犯，各處如附表編號２
、９宣告刑欄所示之主刑及從刑；應執行有期徒刑貳拾伍年。販
賣第一級毒品所得合計新台幣陸萬肆仟伍佰元，其中新台幣陸仟
元與乙○○連帶沒收，其中新台幣肆仟元與甲○○連帶沒收，如
全部或一部不能沒收時，分別以彼等之財產連帶抵償之，其餘部
分沒收，如全部或一部不能沒收時，以其財產抵償之；扣案之00
00000000號行動電話（含SIM卡)沒收；未扣案之0000000000號行
動電話沒收，如全部或一部不能沒收時，追徵其價額，或以其財
產抵償之。
甲○○共同犯如附表編號６所示之各罪，各處如附表編號６宣告
刑欄所示之主刑及從刑，應執行有期徒刑拾捌年。販賣第一級毒
品所得合計新台幣參仟元，應與丁○○連帶沒收，如全部或一部
不能沒收時，以彼等之財產連帶抵償之；扣案之0000000000號行
動電話（含SIM卡)沒收；未扣案之0000000000號行動電話沒收，
如全部或一部不能沒收時，追徵其價額，或以其財產抵償之。
乙○○共同犯如附表編號２所示之罪，處如該附表編號２宣告刑
欄所示之主刑及從刑。
    事  實
一、丁○○（綽號「老仔」）於民國（下同）九十五年間因竊盜
    罪為臺灣臺南地方法院九十五年度易字第三九四號判處有期
    徒刑二月確定，於九十五年十月十三日羈押期滿執行完畢，
    猶不知悔改。丁○○、甲○○與乙○○均明知海洛因為毒品
    危害防制條例第二條第二項第一款所列之第一級毒品，非經
    許可不得販賣。丁○○一人單獨或與甲○○共同基於販賣第
    一級毒品海洛因以營利之犯意聯絡，以丁○○所有00000000
    00、0000000000號行動電話作為聯絡工具，於附表編號１、
    ３、４、５、７、８、９、所示時、地，以各該附表編號
    之交易方式，販賣第一級毒品海洛因予戊○○、己○○、庚○○、辛○○、壬○○、癸○○、子○○、甲○○等人，合
    計販賣毒品所得新台幣（以下同）六萬四千五百元（均未扣
    案），其販賣時間、地點、販賣對象、交易方式、次數與販
    賣所得均詳如附表編號１、３、４、５、７、８、９、所
    示，（其中附表編號９部分，甲○○部分未據起訴，應由檢
    察官另行偵辦）。甲○○復與丁○○基於共同販賣第一級毒
    品海洛因以營利之犯意聯絡，以丁○○所有之0000000000號
    、0000000000號行動電話作為聯絡工具，於附表編號６所示
    之時、地，以附表編號６所示之方法，共同販賣第一級毒品
    海洛因予辛○○2次，合計得款三千元（未扣案，販賣時間
    、地點、交易方式、販賣所得均如附表編號６所示）。
二、丁○○又與乙○○意圖營利，共同基於販賣第一級毒品海洛
    因以營利之犯意聯絡，於附表編號２所示時、地，以附表編
    號２所示方法，販賣第一級毒品海洛因予戊○○一次，得款
    六千元（未扣案）。
三、嗣經警於九十六年一月十六日十六時三十分許，持原審核發
    之搜索票搜索臺南縣新化鎮崙頂里崙子頂二四二號丁○○住
    處，當場查獲丁○○所有，供販賣第一級毒品海洛因用之門
    號0000000000號行動電話SIM卡一張等物扣案，而查獲上情
    。
四、案經臺南縣警察局、臺南縣警察局善化分局報告臺灣臺南地
    方法院檢察署檢察官偵查起訴，及台南縣警察局善化分局、
    永康分局報告臺灣臺南地方法院檢察署檢察官移送併辦。
    理  由
甲、程序方面：
一、按被告以外之人於審判外之言詞或書面陳述，除法律有規定
    者外，不得作為證據，刑事訴訟法第一百五十九條第一項定
    有明文；次按刑事審判上之共同被告，係為訴訟經濟等原因
    ，由檢察官或自訴人合併或追加起訴，或由法院合併審判所
    形成，其間各別被告及犯罪事實仍獨立存在。故共同被告對
    其他共同被告之案件而言，為被告以外之第三人，本質上屬
    於證人，為確保被告對證人之詰問權，證人於審判中，應依
    法定程序，到場具結陳述，並接受被告之詰問，其陳述始得
    作為認定被告犯罪事實之判斷依據。又刑事訴訟法於九十二
    年二月六日經總統公布增訂第二百八十七條之二規定「法院
    就被告本人之案件調查共同被告時，該共同被告準用有關人
    證之規定。」，並於同年九月一日施行（大法官會議釋字第
    五八二號、最高法院九十三年度台上字第五七二六號裁判要
    旨參照）。查被告甲○○對於被告丁○○而言，為被告以外
    之第三人，被告甲○○於偵查中未經具結之供述，對於被告
    丁○○所涉犯罪事實，屬被告以外第三人於審判外之言詞陳
    述，參照首揭法律規定與說明，無證據能力。
二、又被告以外之人於偵查中向檢察官所為之陳述，除顯有不可
    信之情況者外，得為證據，刑事訴訟法第一百五十九條之一
    第二項定有明文。證人蔡瑞生於偵查中九十六年四月二十七
    日死亡，有戶籍資料在卷，其於偵查中所為之陳述，業經具
    結，所證述之內容與附表編號１０被告乙○○所涉販賣海洛因
    之事實具有相當關聯性，且係經檢察官訊問時所為之陳述，
    亦無事證足認有受違法訊問等顯不可信或其他不適當之情況
    ，依前揭法律規定，自有證據能力。
三、復按被告以外之人於審判外之陳述，雖不符前四條之規定，
    而經當事人於審判程序同意作為證據，法院審酌該言詞陳述
    或書面陳述作成時之情況，認為適當者，亦得為證據。當事
    人、代理人或辯護人於法院調查證據時，知有第一百五十九
    條第一項不得為證據之情形，而未於言詞辯論終結前聲明異
    議者，視為有前項之同意，刑事訴訟法第一百五十九條之五
    第一項、第二項分別定有明文。查本件判決下列所引用之其
    餘供述証據，經本院於準備程序期日提示被告及其辯護人均
    表示「對証據能力無意見」（見本院更一審卷第一一三頁起
    至第一一五頁），且迄於本院言詞辯論期日，檢察官、被告
    及其辯護人亦均未聲明異議，本院審酌該等供述證據之取得
    過程並無瑕疵，與本案待證事實間復具有相當之關聯性，以
    之為本案證據尚無不當，均得採為證據。
乙、實體方面：
壹、有罪部分：
一、訊據上訴人即被告丁○○、甲○○固均坦承上揭部分販賣毒
    品海洛因之事實，但被告丁○○辯稱「沒賣那麼多次，也沒
    賣那麼多人，且未與甲○○、乙○○共同販賣海洛因，另附
    表編號11部分，伊係幫甲○○拿海洛因，並沒有販賣海洛因
    與甲○○」云云；被告甲○○則辯稱「伊沒有與乙○○、丁○○共同販賣海洛因」云云。被告乙○○則矢口否認有上揭
    販賣毒品海洛因之犯行，辯稱「96年1月16日在伊住處，丁○○與戊○○交易毒品，伊並不知情」云云。
二、經查：
  (一)警方於九十六年一月十六日下午十六時三十分持原審核發之
    搜索票搜索台南縣新化鎮崙頂里崙子頂二四二號時，在場人
    為被告甲○○，並查獲被告丁○○所有針筒十支、門號0000
    000000號行動電話（含SIM卡一張）扣案。該址為被告丁○○住處，被告甲○○有至該址住宿，丁○○之綽號為「老仔
    」，其自九十五年十月十三日出監後至九十六年四月二十五
    日入監前，陸續使用0000000000與0000000000號行動電話等
    情，有原審核發之搜索票、台南縣警察局善化分局搜索扣押
    筆錄、扣押物品目錄表、扣押物品照片（見第八九八一號偵
    查卷第七十三至七十八頁）可參，且為被告丁○○、甲○○
    供認在卷（見一審卷(一)第一四八至一四九頁），另上開行動
    電話均係被告丁○○所有，亦據被告丁○○於本院本審審理
    中供明在卷，足見上開行動電話為被告丁○○所申請使用無
    誤。
  (二)關於附表編號１被告丁○○販賣海洛因予戊○○部分：
  １上揭被告如何販賣第一級毒品海洛因與戊○○等事實，業據
    被告丁○○於警詢、偵查中供認不諱（見第九０六七號偵查
    卷所附警卷第二頁、第五六八二號偵查卷第六十八、六十九
    頁），於本院審理時亦坦承犯行；且証人戊○○自九十五年
    十月十三日起至九十六年四月二十四日前以其門號00000000
    00號行動電話撥打被告丁○○上開0000000000號、00000000
    00號行動電話聯絡，直接向丁○○購買第一級毒品海洛因，
    並分別在台南縣新化鎮崙頂里崙子頂二四二號被告丁○○家
    交易，每次價金約一千元至三千元不等等情，又據證人戊○○証述明確（見第五六八二號偵查卷第十八至二十頁、第九
    ０六七號偵查卷第三十五至三十六頁、併辦第一五五三七號
    偵查卷第三十頁、一審卷(二)第三四頁至第三五頁、第四十、
    四十一、四十七至五十四頁）；並有証人戊○○以其使用之
    0000000000號行動電話於九十六年四月六日十一時四十二分
    四十八秒與同日十一時五十一分五十二秒撥打被告丁○○所
    使用之0000000000號行動電話之通聯譯文二則在卷可資佐證
    （見編號一三警卷第一二七、一二八頁），且據証人戊○○
    於原審證稱：通聯譯文中所述「一張」是指一千元，「筆」
    是指針筒等語無訛（見一審卷(二)第四十一頁）；再者，證人
    戊○○又係有施用海洛因毒品習慣之人，已據其於審理中證
    述在卷（見一審卷(二)第二十五頁），並有台南縣警察局刑警
    大隊採集尿液姓名對照表、長榮大學尿液檢驗確認報告（嗎
    啡陽性反應）附卷可佐（見編號八偵卷第七六頁至第七十七
    頁），足認被告丁○○此部分自白與事實相符，而可信採。
  ２至於關於被告販賣海洛因與証人戊○○之次數及金額，被告
    於本院審理中雖供稱「僅有六、七次，或六次，每次五百元
    至一千元不等」云云（見本院更一審卷第一一一頁、第一七
    四頁）；而証人戊○○自警詢迄至原審審理中則分別証述「
    約十幾次，每次一千元」（見編號十二警卷第五六頁）、「
    二十、三十次，每次一千元」（編號十三警卷第八頁）、「
    約十幾次，每次一千元至三千元」（編號六偵卷第二０頁）
    、「三十幾次，每次一千元至三千元」（編號八偵卷第三五
    頁）、「六千元十次，一千元至三千元的二十、三十次」（
    一審卷(二)第五一頁）；証人戊○○之証詞亦先後有所不符。
    然參酌被告供認確有販賣海洛因與証人戊○○多次，且參酌
    證人戊○○於偵查中證述：「（你是與他《指被告丁○○》
    合資購買？）不是，我是向他買的」；於原審審理時證述：
    「拿錢跟他（指被告丁○○）買的」、「（直接跟他買？）
    對」、「（不是帶你去買的？）不是」、「一千元一小包」
    等語（見第一五五三七號偵查卷第三十一頁、一審卷(二)第二
    十五、二十六頁），足徵証人戊○○是直接向被告丁○○購
    買海洛因，且購買之次數最少應有十次；再依罪疑惟輕，依
    最有利被告之方式計算販賣之次數、金額，應認被告每次販
    賣與証人戊○○之金額為一千元，次數則為十次，被告所辯
    僅六、七次，每次五百元至一千元不等云云，自無足取。
  (三)關於附表編號２被告丁○○、乙○○共同販賣海洛因予戊○○部分：
  １上揭被告丁○○販賣第一級毒品海洛因與証人戊○○等情，
    業據被告丁○○供認在卷；而証人戊○○係於附表編號２所
    示時間，在被告乙○○之臺南縣新化鎮崙頂里崙子頂79之2
    號乙○○住處交易毒品海洛因之事實，又為被告乙○○所不
    爭。且稽之証人戊○○於偵查中証述「伊撥打丁○○000000
    0000號行動電話，丁○○再打電話給乙○○，96年1月16日
    在善化分局做完筆錄後，由一位叫甲○○帶伊去乙○○家，
    直接向乙○○以6000元代價購買海洛因」等情（見編號六偵
    卷第二０頁）；復於原審審理中証述「在善化分局做完筆錄
    後，由甲○○帶伊去乙○○那裡」、「去的時候『老仔』（
    即丁○○）和『貴仔』（即乙○○）都在那裡」、「我做完
    筆錄先回去『老仔』家，然後甲○○做完筆錄後回來『老仔
    』（指被告丁○○）家，我們兩個才一起去『貴仔』（指被
    告乙○○）家。」（見一審卷(二)第三十二頁起至第三十三頁
    ）、「我買六千元，東西拿了我就走了」、「『老仔』說東
    西（即海洛因）在桌上，錢交給『貴仔』，伊將錢拿給『貴
    仔』，東西（即海洛因）拿了就走」等語（見一審卷(二)第三
    十八頁、第四六頁），及佐以台南縣警察局善化分局於九十
    六年一月十六日搜索台南縣新化鎮崙頂里崙子頂二四二號被
    告丁○○住處時，證人即同案被告甲○○在場，證人戊○○
    是警方搜索過程中前往現場，戊○○與甲○○在搜索完畢，
    於同日晚間分別因涉嫌施用毒品及販賣毒品前往善化分局作
    筆錄，有各該警詢筆錄附於警卷可稽（見第五六八二號偵查
    卷內所附警卷），顯見証人戊○○上開証述向被告丁○○購
    買毒品海洛因，並在被告乙○○住處交易，由証人戊○○將
    毒品海洛因之價格6000元交與被告乙○○等情，並非無據。
  ２被告丁○○雖辯稱「該次係伊單獨販賣海洛因與証人戊○○
    」云云；而被告乙○○則否認有共同販賣海洛因與証人戊○○，或向証人戊○○收取該筆款項之事實。但查：
    証人戊○○當日係由同案被告甲○○帶往被告乙○○住處
      交易毒品海洛因等情，業據証人戊○○於原審審理中証述
      明確，已如上述；而同案被告甲○○於審理中亦供認因証
      人戊○○毒癮發作，伊有帶証人戊○○去被告乙○○家等
      情；被告乙○○就當日係由同案被告甲○○帶証人戊○○
      至伊住處一節，亦供認在卷；再稽之証人戊○○於原審審
      理中証述「伊當日到善化分局做完筆錄後，有回到『老仔
      』丁○○家，欲向丁○○購買海洛因，後來甲○○到丁○○家，伊向甲○○表示要拿藥（即買海洛因），甲○○始
      帶伊至被告乙○○住處」等情（見一審卷(二)第三一頁至第
      三三頁、第三八頁、第四二頁至第四六頁），若証人戊○○僅是要向被告丁○○購買毒品海洛因，且係單獨與被告
      丁○○交易，衡情又何須由同案被告甲○○帶往被告乙○○住處？
    証人即同案被告丁○○雖於本院審理中具結証稱「甲○○
      帶戊○○至乙○○家時，乙○○有罵甲○○，我就趕快將
      海洛因放在桌上，戊○○就將錢給我」云云（見本院更一
      審卷第一五０頁）。核與証人戊○○上開証述情節已有不
      符；且稽之被告丁○○於原審審理中供述「我是跟戊○○
      合資購買毒品」云云（見一審卷(二)第五四頁），並未供述
      當日甲○○帶戊○○至乙○○家時，遭被告乙○○責罵之
      情；且証人丁○○就証人戊○○如何至被告乙○○住處與
      其交易毒品海洛因，同案被告甲○○如何遭被告乙○○罵
      等情節，於本院本審審理中証述「戊○○說要過來我住處
      ，問我有無辦法拿毒品（即海洛因），我說可以，去向綽
      號『阿成』之人拿海洛因後，發現警察到我家搜索，我就
      到外面繞，結果就繞到乙○○家，戊○○去善化分局做完
      筆錄，到我家找我，但找不到我，就跟甲○○到處繞繞，
      在乙○○家看到我的車，就到乙○○家找我，戊○○不知
      道我常常去乙○○家；乙○○看到戊○○就罵甲○○，我
      就趕快拿毒品給戊○○」等語（見本院更一審卷第一四九
      頁至第一五四頁），然証人戊○○既不知被告丁○○常去
      被告乙○○住處，且當日証人戊○○既先遭善化分局查獲
      帶往警局製作筆錄，而被告丁○○則事先查察而逃離其住
      處，並【在外面繞，隨意】至被告乙○○住處，衡情証人
      戊○○於製作筆錄離開後，又豈能與同案被告甲○○【在
      外面亂繞，而突然發現被告丁○○之車輛停放在被告乙○○住處】，再至被告乙○○住處與被告丁○○【單獨】交
      易？已見其疑。又証人丁○○經本院訊及「被告乙○○是
      否知悉戊○○到伊家中係要購買毒品海洛因」等情，証人
      丁○○又証述「他（即乙○○）不知道，戊○○是來找我
      的」、「戊○○他們二個到乙○○家，問我有無拿毒品回
      來，他說他毒癮發作要解癮」、「他把甲○○帶到旁邊，
      我沒有聽的很仔細。乙○○剛開始是罵甲○○，為何要隨
      便帶人到我家，然後甲○○就和乙○○到旁邊，我就拿毒
      品給戊○○，戊○○就交現金給我」等語（見本院更一審
      卷第一五七頁至第一五八頁），然依証人丁○○上開証詞
      ，証人戊○○既係單獨與其交易毒品海洛因，被告乙○○
      又不知証人戊○○到其住處，是要向被告丁○○單獨購買
      毒品海洛因，則衡情被告乙○○又何須責罵同案被告甲○○？顯悖於常理，足認証人丁○○上開証詞有所不實，而
      難信採。應以証人戊○○於原審所為之上開証詞為真實，
      証人戊○○於該日至被告乙○○住處，確有與被告丁○○
      、乙○○交易毒品海洛因，並將6000元之價金交與被告乙○○，可堪認定。又証人戊○○由同案被告甲○○帶往被
      告乙○○住處時，被告丁○○亦在該址，其顯然已知証人
      戊○○前來之目的係為購買海洛因。則此次交易地點與所
      交易的海洛因毒品均在被告乙○○住處內，被告乙○○與
      丁○○均在場，被告丁○○在明知證人戊○○前來係為購
      買海洛因之情況下，指示戊○○將交易價金六千元交付在
      場的乙○○收受，並授意證人戊○○自取放置在桌上的海
      洛因，顯見被告乙○○、丁○○就本次毒品交易行為有犯
      意聯絡與行為分擔，渠二人有共同販賣海洛因予証人戊○○之事實，亦可認定；至於証人戊○○嗣於本院前審證稱
      ：丁○○拿毒品給我，我就將錢放在那邊，我就走了。」
      （見本院上訴卷第一九二頁），核與其先前証述「將錢交
      給乙○○」等語不符，且與本院上開調查所得之証據亦不
      符，純係事後迴護之詞，不足採信。
  (四)關於附表編號３被告丁○○販賣海洛因予己○○部分：
  １上揭被告販賣第一級毒品海洛因與証人己○○之事實，業據
    被告丁○○供認不諱，並經證人己○○於偵查中結證稱：「
    我以0000000000打他（指被告丁○○）的0000000000電話，
    買過二次，每一次以五百元代價向他買，我都在新化鎮○○
    道路進行交易，購買期間都九十六年四月」、「（確定只買
    過這二次？）確定」，並指認被告丁○○即係販賣海洛因之
    人無訛（見第九０六七號偵查卷第三十六、三十七頁），復
    有九十六年四月八日上午七時三十六分五十秒、同日上午七
    時五十六分十五秒及同日上午十時五十七分二秒證人己○○
    與被告丁○○所使用上開二線電話通聯譯文三則在卷可佐（
    見第九０六七號偵查卷第十六至十七頁），對照譯文內容：
    「喂我春安」、「嗯」、「那個05」、「喔」、「阿一樣那
    裡嗎」、「嗯」、「我到再打」；「喂我春安我到了」、「
    喔」；「喂」、「喂我春安，那個05」、「喔」、「我到了
    再打」、「喔」，並據證人己○○於審理中證稱譯文中05是
    指「一份五百元」（見一審卷(二)第六十四頁），可知渠等交
    易海洛因之方式為證人己○○事先以電話通知被告丁○○要
    購買五百元的海洛因，並在抵達交易地點時再去電通知被告
    丁○○出來交易。
  ２又證人己○○有施用毒品習慣，已據其證述無訛（見一審卷
    (二)第五十六頁），並經台南縣警察局刑警大隊於九十六年五
    月二十三日採集証人己○○尿液檢驗結果，呈嗎啡陽性反應
    ，亦有尿液姓名對照表、長榮大學尿液檢驗確認報告可佐（
    見第九０六七號偵查卷第七十二、七十三頁），從而，被告
    丁○○於附表編號３所示時、地二次販賣海洛因予証人己○○，每次五百元，亦可認定。至於証人己○○於原審審理中
    雖翻異前詞，証稱「是與被告丁○○共同出錢去買，是合資
    不是購買」等情，不惟與上開通聯譯文內容未提及雙方合資
    金額與分配數量等情不符，且與証人己○○於偵查中所為之
    上開証詞不相符合；且參照證人己○○於審理中證稱：「（
    怎麼一起買？）我就打電話給他，我就去拿錢給他」、「（
    去那買的？）我不知道」、「我在產業道路那邊等」、「然
    後他拿回來，拿兩包，去那裡拿的不知道」等語（見一審卷
    (二)第六十六、六十七頁），若果真証人己○○係與被告丁○○合資購買海洛因，證人己○○對於在何處向何人購買，購
    買金額及數量究竟多少，衡情豈有完全不知之理？又證人己○○於審理中另證稱：被告丁○○拿兩包海洛因後，渠二人
    將兩包海洛因倒在一起放在塑膠袋內，注入水，再分裝在二
    個注射針筒，各自分別注射等情（見一審(二)卷第六十七、六
    十八頁），然海洛因既已分裝為二包，二人又持二個針筒分
    別自己注射，何須多此一舉將二袋海洛因倒在一起，再分別
    注入各自的針筒各自注射？證人己○○此部分所述，顯違事
    理，是其於審理中証述與被告丁○○合資購買海洛因等情，
    顯係事後迴護被告丁○○之詞，委無足採。
  (五)關於附表編號４被告丁○○販賣海洛因予庚○○部分：
  １上揭被告丁○○販賣第一級毒品海洛因與証人庚○○等事實
    ，業據被告丁○○於警詢、偵查中及本院本審審理中供認不
    諱，核與証人庚○○於偵查中証述以其0000000000號行動電
    話撥打被告丁○○之0000000000號行動電話，向被告丁○○
    購買第一級毒品，每次五百元到一千元不等等情相符，並經
    証人庚○○於偵查中指認被告丁○○確係販賣海洛因之人無
    訛（見第九０六七號偵查卷第三十七、三十八頁）。復有證
    人庚○○與被告丁○○以上開二支行動電話於九十六年四月
    二日七時二十九分四十二秒、九十六年四月四日九時二十五
    分二十三秒、十時六分三十三秒、九十六年四月五日十三時
    一分三十三秒、九十六年四月二十四日十時十一分四十三秒
    之通聯與譯文五則可資佐證（見編號十三警卷第一一六、一
    二０、一二一、一二五、一三三頁）；而證人庚○○於原審
    審理中已自承有施用海洛因之情（見一審卷(二)第七十四頁）
    ，復經台南縣警察局刑警大隊採其尿液送驗結果，呈嗎啡陽
    性反應，有採集尿液姓名對照表與長榮大學檢驗確認報告在
    卷可佐（見第九０六七號偵查卷第七十四、七十五頁）；另
    證人庚○○於原審審理中亦自承該0000000000號行動電話於
    九十六年間係其所使用，電話中自稱綽號「阿強」者等語（
    見一審卷(二)第八十一、八十二頁）；參照証人庚○○於審理
    中就上開通聯譯文內容說明：「（你說要拿一些『小的』，
    『小的』是什麼意思？）那就是小的，五百」、「（什麼是
    五百？）海洛因」、「（你說要拿一個『小的』是指要拿五
    百塊的海洛因？）是」、「（你說『一啦』是指什麼？）一
    千塊的意思」、「（一千塊的什麼？）海洛因」、「（那五
    百呢？）海洛因」等語（見一審卷(二)第八十三頁），顯見證
    人庚○○於偵查中証述向被告購買海洛因等情，並非無據。
    再稽之証人庚○○與被告於九十六年四月四日九時二十五分
    二十三秒及九十六年四月五日十三時一分三十三秒之通聯譯
    文，証人庚○○均向被告丁○○陳述「拿一」，足認這二次
    交易金額分別為一千元之海洛因無誤。
  ２證人庚○○於原審審理時雖翻異前詞，証稱「是拿錢給丁○○幫其買毒品」云云，不惟與証人庚○○於偵查中所為之上
    開証詞不符，亦核與証人庚○○於上開時間與被告丁○○之
    通訊監察內容未言及請被告丁○○幫忙買毒品海洛因之內容
    不符；且稽之證人庚○○於原審審理中證述：「（你叫丁○○幫你買了以後，他貨都有拿給你嗎？）有」、「（你有跟
    他《指被告丁○○》一起去買毒品嗎？）沒有」（見一審卷
    (二)第七十六頁）、「（你知道丁○○是跟誰買毒品嗎？）不
    知道」、「（你知道丁○○幫你買毒品，有從中抽成或取得
    報酬嗎？）沒有」、「（丁○○有沒有跟你提到毒品來源？
    ）沒有」、「（你有沒有看到乙○○拿毒品給丁○○？）沒
    有」等語（見一審卷(二)第七十七、七十九頁），顯見証人庚○○交付價金與收受海洛因之對象均僅被告丁○○一人，証
    人庚○○對於被告丁○○所交付之海洛因究係被告丁○○以
    自己的毒品交付，或是向他人購得，或向何人購買等情，均
    毫無所悉，而其自丁○○取得海洛因之數量一次雖僅五百元
    或一千元，但次數甚多，苟非有利可圖，被告丁○○豈會一
    再干冒可能為警查獲判處重刑之高風險，屢次無償為其購買
    少量海洛因之理？況觀之上開通聯譯文內容，證人庚○○是
    直接告知被告丁○○要到約定地點及要取毒品的數量，並無
    隻字片語請求或拜託被告丁○○為其代買海洛因，益見證人
    庚○○於審理中証稱「拿錢請被告丁○○幫其買毒品」等情
    ，要屬事後迴護被告丁○○之詞，委無足採。
  ３至於被告販賣第一級毒品海洛因與証人庚○○之次數及價格
    ，被告丁○○辯稱「僅賣三次，每次五百元或一千元」云云
    ；而証人庚○○於偵查中則証述「三十次，每次五百元至一
    千元」等語（見編號八偵卷第三七頁）；再佐以証人庚○○
    與被告之上開通訊監察譯文所載之時間，自九十六年四月二
    日起至同年四月二十四日止，就有四次之交易，已逾被告上
    開供述之「三次」，及証人庚○○於偵查中証述向被告丁○○購買海洛因之時間，係自九十六年二月間起至同年四月止
    ，則被告辯稱僅交易三次云云，顯有不實，尚無足取，應以
    証人庚○○於偵查中所証「交易三十次」為可採；另對照通
    聯譯文及證人庚○○對通聯譯文之說明，可認定其中九十六
    年四月四日九時二十五分二十三秒與九十六年四月五日十三
    時一分三十三秒購買的數量分別為一千元（均在電話中向丁○○說「拿一」），其餘三次通聯均分別陳述「拿一個小的
    」、「五百啦」、「那個05」等語，應係指五百元之數量，
    則被告丁○○販賣三十次海洛因予証人庚○○之金額，依最
    有利於被告丁○○之方式計算，應以二次一千元，其餘二十
    八次五百元為計算，合計應為一萬六千元。
  (六)關於附表編號５被告丁○○販賣海洛因予辛○○部分：
  １上揭被告丁○○販賣第一級毒品海洛因與証人辛○○之事實
    ，業據被告供認不諱，並經證人辛○○於偵查中證述：「（
    如何向丁○○買毒品？）我以我家電話0000000及公共電話
    打他《指被告丁○○》的0000000000及0000000000電話，買
    過二十、三十次，每一次以一千元至二千元代價向他購買，
    我都在他家裡進行交易，二十、三十次都在九十五年十月到
    九十六年四月」等語（見編號八偵查卷第三十八頁），復於
    原審審理中證述：「打電話給丁○○，我有時候用公用電話
    ，有時候用家裡電話跟丁○○大哥大聯絡購買」（見一審卷
    (二)第一二四頁）、「我都打電話給『老仔』，大部分都是『
    老仔』交貨」（見一審卷(二)第一二六頁）、「（你從那時候
    跟丁○○買毒品？）應該是丁○○九十五年十月十三日出監
    後才跟他買的」、「（新化崙頂里崙子頂二四二號是誰的住
    的？）那是丁○○的家」（見一審卷(二)第一二九頁）、「（
    在電話中，毒品的代號為何？）我都只問『有沒有』，他就
    知道我的意思，數量就講『一或二或五』，一就是一千元，
    二就是二千元，五就是五百元，如果要買五千元的海洛因，
    就說『兩分半』」、「（在警方於九十六年一月十六日搜索
    之後，還有無再向丁○○買毒品？）在該期日之後，我是有
    向丁○○買毒品，但交貨的都是丁○○而不是甲○○」（見
    一審卷(二)第一三０、一三一頁），其就此部分證述向被告丁○○購買海洛因，具體明確，所述向被告丁○○購買毒品之
    聯絡電話0000000000及0000000000二支電話，已據被告丁○○供述確係其當時所使用之電話，已見前述，且有證人辛○○住處電話06-0000000與被告丁○○所使用之其中00000000
    00號電話於九十六年四月六日十三時十六分十四秒之通聯譯
    文可資佐證（見編號八偵查卷第三十二頁）；而觀之該通聯
    譯文雖僅記載「喂」、「在我們約的竹子腳那間廟那裡你知
    不知道」、「阿拿五給我啦」、「馬上到喔」、「喔」、「
    不要給我等我在難過」等語，然對照證人辛○○於審理時證
    述：「（你每次打電話都是買毒品海洛因？）是的」（見一
    審卷(二)第一三０頁），足認上開通聯應是証人辛○○向被告
    丁○○購買毒品，並約定交易地點所為之聯絡，從而，被告
    丁○○於附表編號５所示時、地販賣海洛因予辛○○，亦可
    認定。
  ２被告雖辯稱「僅販賣海洛因與証人辛○○三次」云云。核與
    証人辛○○於偵查中所為之上開証詞不符；且稽被告就販賣
    與証人辛○○海洛因之次數雖辯稱「有些是幫辛○○拿的，
    有些是我們合資，我賣給辛○○三次」云云（見本院更一審
    卷第一七五頁）；而証人辛○○於原審審理時亦證稱：「有
    時候丁○○有跟我說，他要幫我去跟人家拿」（見一審卷(二)
    第一二四頁），然稽之證人辛○○於同日證述：「是拿錢給
    他《指被告丁○○》去買，我打電話給他，跟他說我要拿多
    少，我拿錢去給丁○○，再回到家，我回到家裡後，丁○○
    會再打電話給我，要我過去拿」、「我直接跟丁○○買海洛
    因」（見一審卷(二)第一二一頁）、「（甲○○或丁○○拿毒
    品給你時，你錢如何交給他們？）有時候是一手交錢一手交
    毒品，有時候是錢先給他再拿毒品」（見一審卷(二)第一二二
    頁）等語，顯見辛○○交付價金與收受海洛因之對象僅被告
    丁○○一人，其對於丁○○所交付之海洛因究係丁○○以自
    己的毒品交付，或是向他人購得，或向何人購買等情，均毫
    無所悉，且其自丁○○取得海洛因之數量一次僅一千元至二
    千元，次數又高達二十至三十次之多，苟非有利可圖，被告
    丁○○自不可能一再干冒為警查獲判處重刑之風險，屢次無
    償為辛○○購買少量海洛因之可能，職是被告丁○○上開所
    辯，尚無可採，應以証人辛○○偵查中所為之上開証詞為真
    實。但依罪疑惟輕原則，依最有利於被告之方式計算，應認
    被告丁○○販賣海洛因與証人辛○○之次數及金額，應為二
    十次，其中一次二千元，其餘十九次各為一千元，合計販賣
    第二級毒品海洛因所得為二萬一千元。
  (七)關於附表編號６被告甲○○與丁○○共同販賣海洛因予辛○○部分：
  １上揭被告甲○○、丁○○販賣第一級毒品海洛因與証人辛○○等事實，業據被告甲○○供認在卷（見本院更一審卷第一
    七五頁），復經証人即同案被告丁○○於本院本審審理中証
    述明確（見本院更一審卷第一五六頁），但被告甲○○與証
    人即同案被告丁○○均否認有共同販賣海洛因與証人辛○○
    之情，均稱「彼等各自販賣毒品海洛因與辛○○」云云。
  ２經查：
    証人即同案被告丁○○於警詢、偵查中供証與被告甲○○
      共同販賣海洛因等情（見編號十三警卷第五頁、編號六偵
      卷第六十八、六十九頁）；復於原審審理中具結証述「有
      與甲○○共同販賣毒品海洛因」等語（見一審卷(二)第二四
      九頁），則証人即同案被告丁○○於本院本審審理中翻異
      前詞，証述「彼等係各自販賣毒品與辛○○，並無共同販
      賣之情」等情，已難信採。
    再查，證人辛○○於偵查中證稱：「我曾經向丁○○購買
      毒品，但是甲○○拿毒品給我，甲○○拿給我的次數是二
      次到三次，時間約在九十六年一月間，地點都在丁○○家
      ，我認為也是丁○○在販賣，甲○○幫忙。」（見編號八
      第九０六七號偵查卷第三十九頁），於原審再證稱：「（
      你向甲○○購買毒品的次數為何？）大約是二次至三次左
      右」、「（你每次購買金額為何？）都是一千元至二千元
      。」、「（交易地點為何？）都在丁○○家旁邊的空地」
      、「（都是甲○○拿毒品給你？）他只有拿二次至三次」
      、「因為我打電話是找『老仔』買海洛因，有時是甲○○
      拿來給我，甲○○拿給我這二、三次，我也是打電話找『
      老仔』買海洛因，但是是甲○○拿來給我。」、「（你每
      次購買毒品打電話去的時候，接電話都是『老仔』？）是
      的」、「『老仔』是丁○○」（見一審卷(二)第一一九至一
      二０頁）、「（你打電話向『老仔』買毒品，甲○○是否
      曾經接過電話？）沒有」、「（你打電話向『老仔』買毒
      品，甲○○是否曾經送過毒品給你？）是的」等語（見一
      審卷(二)第一二二頁）、「我只知道甲○○拿給我的時候都
      是晚上，應該都是九十六年間」等語（見一審卷(二)第一三
      ０頁），則依証人辛○○上開証詞，証人辛○○於九十六
      年一月間有二或三次循往例撥打被告丁○○的行動電話向
      被告丁○○買海洛因，接電話之人雖為被告丁○○，但交
      付海洛因之人卻是被告甲○○，而証人辛○○上開証詞，
      又核與被告甲○○於警詢時供承：「其實我是與丁○○一
      起在他住處台南縣新化鎮崙頂里崙子頂二四二號販賣海洛
      因的」、「有使用之前警方查扣之0000000000號行動電話
      來作為聯絡販賣海洛因事宜」等語相符（見編號十四警卷
      第十二頁、第十三頁）。
    復查0000000000號、0000000000號行動電話均係被告丁○○所有，自九十五年十一月初至中旬起即開始使用上開行
      動電話；而被告甲○○則亦係自上開時期開始與被告丁○○同住在一起，0000000000、0000000000號行動電話均係
      用來聯絡交易毒品之用，並與被告甲○○共同使用上開行
      動電話，被告甲○○沒有使用其他電話，購毒者亦係撥打
      上開行動電話聯絡交易毒品等情，亦據証人即同案被告丁○○於本院本審審理中証述明確（見本院更一審卷第一五
      六頁起至第一五七頁），則被告甲○○與同案被告丁○○
      均係使用被告丁○○上開行動電話聯絡交易毒品，且彼等
      又同住在一起，衡情豈有各自使用上開行動電話各自販賣
      第一級毒品海洛因之理，益見証人辛○○上開証述撥打被
      告丁○○之行動電話，向被告丁○○聯絡交易毒品海洛因
      ，再由被告甲○○攜帶海洛因前來交易等情為真實，被告
      甲○○所辯未與被告丁○○共同販賣海洛因云云，証人即
      同案被告丁○○於本院審理中否認共同販賣海洛因等情，
      均無可採。
    至於被告丁○○、甲○○共同販賣海洛因與証人辛○○之
      次數及金額部分，被告甲○○供認販賣二次（見本院更一
      審卷第一七五頁），被告丁○○供認販賣二次（見本院更
      一審卷第一一二頁），而証人辛○○則証述「向被告丁○○購買海洛因，由被告甲○○交付之次數有二次到三次，
      時間約在九十六年一月間」等語；則依罪疑惟輕，依最有
      利於被告甲○○之計算方式，應認被告甲○○與丁○○共
      同販賣証人辛○○之次數為二次，一次一千元，一次二千
      元，合計販毒所得為三千元，時間均係於九十六年一月間
      。
  (八)關於附表編號７被告丁○○販賣海洛因予壬○○部分：
  １上開被告丁○○販賣第一級毒品海洛因與証人壬○○之事實
    ，業據被告丁○○供認在卷，而証人壬○○於偵查中亦証述
    「（如何向丁○○買海洛因？）我是直接去他家或以我手機
    0000000000打他的0000000000電話，買過四次，每一次以五
    百元到一千五百元代價向他購買，交易地點都在永康市○○
    道，從九十六年三月到四月」等語（見第九０六七號偵查卷
    第五十六頁），對照卷附壬○○之行動電話0000000000於九
    十六年三月三十一日十一時五十六分四十二秒確曾與丁○○
    持有之0000000000號行動電話聯絡，有通聯譯文一則可參（
    見第九０六七號偵查卷第五十三頁），參照通聯譯文所載「
    喂老仔嗎」、「我問你現在這個跟上日有一樣嗎？」、「（
    沒有）沒一樣喔，有一樣那麼好嗎？」、「（有）好我過去
    你家裡找你」、「（不可以，你到中山堂打給我）到中山喔
    ，幫我準備二枝筆好嗎？」、「（你要多少？）千五啦」、
    「（千五好，要夠？）多一點好嗎？」、「好」等內容，顯
    係關於交易毒品之內容，足見被告丁○○確有販賣第一級毒
    品海洛因與証人壬○○。
  ２至於被告丁○○販賣第一級毒品海洛因與証人壬○○之次數
    、金額，被告丁○○雖辯稱「僅賣一次，價格五百元」云云
    （見本院更一審卷第一一二頁），但稽之被告丁○○與証人
    壬○○上開通訊監察內容「喂老仔嗎」、「我問你現在這個
    跟上日有一樣嗎？」、「（沒有）沒一樣喔，有一樣那麼好
    嗎？」、「（有）好我過去你家裡找你」等情，顯見被告丁○○販賣第一級毒品海洛因與証人壬○○之次數不只一次，
    且價格亦非均為五百元，被告此部分所辯，均無可採，應以
    証人壬○○上開証詞為可採，從而關於被告此部分販賣之次
    數應為四次，依最有利於被告丁○○之方式計算，其中一次
    為一千元，其餘三次為五百元，合計二千五百元。
  (九)關於附表編號８被告丁○○販賣海洛因予癸○○部分：
    上揭被告丁○○販賣第一級毒品海洛因與証人癸○○之事實
    ，業據被告丁○○供認不諱；並經証人癸○○於偵查中結證
    稱：「（如何向丁○○買海洛因？）我是直接去他家或以我
    手機0000000000打他的0000000000電話，買過十幾次，每一
    次均以五百元代價向他購買，交易地點都在新化鎮○○○路
    進行交易，從九十六年三月到九十六年四月」等語（見第九
    ０六七號偵查卷第六十九至七十頁），並有証人癸○○之00
    00000000號行動電話與被告丁○○持用之0000000000號行動
    電話於九十六年四月二日十二時五十七分三十六秒、九十六
    年四月四日七時五十二分四十五秒通聯譯文二則附卷可佐（
    見編號十三警卷第一一七頁、第一二０頁）；而參照上開通
    訊監察譯文第一通所載「（喂）阿老吊仔」、「（什麼？）
    要過去哪裡跟你買五百」、「（到再打）橋頭好嗎？」，第
    二通所述「喂，拿五百還你」、「（要在那裡？）一樣啦」
    、「還是進去你那裡比較快」、「不用啦，你到再打啦」，
    顯係為交易毒品所為之聯絡，足認被告丁○○確有販賣海洛
    因與証人癸○○。至於被告丁○○販賣海洛因之次數，証人
    癸○○雖証述「十幾次」等語，但為被告所否認，並辯稱「
    賣海洛因三次，每次五百元」等語；而本件尚無其他証據足
    資証明被告丁○○確有逾三次以上之販賣海洛因與証人癸○○之犯行，則依罪疑惟輕原則，依最有利被告丁○○之方式
    計算，應認被告丁○○販賣海洛因與証人癸○○之次數，應
    為三次，每次五百元，合計販毒所得為一千五百元。
  (十)關於附表編號９被告丁○○與甲○○共同販賣海洛因予子○○部分：
  １上揭被告丁○○販賣海洛因與証人子○○等事實，業據被告
    丁○○供認在卷；而同案被告甲○○於警、偵訊時亦坦認有
    與被告丁○○共同販賣海洛因之情；且証人證人子○○於偵
    查中亦結證稱「我曾打丁○○電話0000000000、0955（詳細
    號碼忘記了）向丁○○購買海洛因，結果是甲○○接電話，
    並由甲○○將海洛因拿給我，因為我都打丁○○電話向他們
    購買海洛因，要看是何人接電話，由丁○○或甲○○拿海洛
    因給我」、「（甲○○跟丁○○是否共同販賣？）是」、「
    （二人販賣海洛因時間？）甲○○約在九十五年十一月到九
    十六年一月間販賣海洛因，交易地點在丁○○新化家中或新
    化鎮某橋邊」等情（見編號九偵查卷第十頁起至第十一頁）
    ；証人子○○復於原審審理中證稱：「向丁○○購買海洛因
    的時間是九十五年十一月到九十六年一月」、「是用電話聯
    絡的」、「（聽電話與送毒品給你的人是否同一人？）是的
    」、「（電話是只有一個人接，還是有其他人）聽聲音大約
    有一、二位」等語（見一審卷(二)第二四三至二四四頁）；再
    查，證人子○○有施用海洛因習慣，已據其證述在卷（見一
    審卷(二)第二四一頁），並經台南縣警察局善化分局於九十六
    年一月十六日採其尿液送驗結果呈嗎啡陽性反應，有尿液送
    驗編號暨年籍對照表、長榮大學尿液檢驗確認報告各一紙附
    卷可佐（見編號十二警卷第四十四、四十五頁）；顯見被告
    丁○○、甲○○確有販賣海洛因與証人子○○之事實。
  ２被告丁○○雖與同案被告甲○○否認有「共同販賣海洛因與
    子○○」之情，並均辯稱「係各自販賣與子○○」云云。但
    查：
    証人即同案被告甲○○於警詢及偵查中均一致供証：自九
      十五年十一月間至九十六年一月十六日被善化分局查獲前
      ，與丁○○一起在新化鎮崙子頂二四二號丁○○住處販賣
      海洛因，買家先以電話0000000000號聯絡伊或丁○○，再
      約地點交易毒品，有時伊接的，有時丁○○接的，渠等再
      以每包五百元、數千元不等代價賣出，曾販賣海洛因給辛○○、子○○等語（見編號十四警卷第十二頁至第十七頁
      、編號六偵卷第八二頁）；而証人子○○於警、偵訊則証
      稱「曾撥打被告丁○○電話0000000000、0955（詳細號碼
      忘記了）向丁○○、甲○○購買海洛因，丁○○與甲○○
      有共同販賣海洛因」等情，已如上述，則被告丁○○與共
      同被告甲○○否認有共同販賣海洛因與子○○，已難信採
      。
    復查0000000000號、0000000000號行動電話均係被告丁○○所有，自九十五年十一月初至中旬起即開始使用上開行
      動電話；而被告甲○○亦係自上開時期開始與被告丁○○
      同住在一起，0000000000、0000000000號行動電話均用來
      聯絡交易毒品之用，並與被告甲○○共同使用上開行動電
      話，被告甲○○沒有使用其他電話，購毒者亦撥打上開行
      動電話聯絡交易毒品等情，亦據証人即同案被告丁○○於
      本院本審審理中証述明確（見本院更一審卷第一五六頁起
      至第一五七頁），則被告丁○○與同案被告甲○○均使用
      被告丁○○上開行動電話聯絡交易毒品，且彼等又同住在
      一起，衡情豈有各自使用上開行動電話各自販賣第一級毒
      品海洛因之理，益見証人子○○於警、偵訊中証述撥打被
      告丁○○之行動電話，向被告丁○○、甲○○聯絡交易毒
      品海洛因，再由被告丁○○、甲○○攜帶海洛因前來交易
      等情為真實，被告丁○○所辯未與同案被告甲○○共同販
      賣海洛因云云，同案被告甲○○否認共同販賣之情，均無
      可採。
    至於被告丁○○共同販賣海洛因與証人子○○之次數及金
      額部分，被告丁○○辯稱「其單獨買給子○○三次，每次
      五百元至一千元不符」云云（見本院更一審卷第一一二頁
      ），而同案被告甲○○則供稱「伊賣給子○○六次，每次
      五百元」云云（見本院更一審卷第一一二頁）；另証人子
      ○○於警詢、偵查中証述「七、八次，每次一千元」（編
      號十二警卷第四０頁、編號十四警卷第二二頁、編號六偵
      卷第二一頁）、「十幾次，每包五百元或二千元」（編號
      九偵卷第十頁至第十一頁）；証人復於原審審理中証述「
      大約十次，五百元或一千元」（一審卷(二)第二四五頁），
      彼等就次數及金額之供証均有不符；而本院審酌証人子○○之上開証詞，被告丁○○、甲○○均有接聽電話再交付
      毒品海洛因之事實，則加計被告丁○○、甲○○上開供述
      各自交付海洛因之次數，並佐以証人子○○之証詞，依罪
      疑惟輕原則，以最有利於被告丁○○之方式計算，應認被
      告丁○○夥同甲○○共同販賣海洛因與子○○應有七次，
      除其中一次一千元外，其餘均為五百元，合計四千元。
  (十一)關於附表編號被告丁○○販賣海洛因予甲○○部分：
    被告丁○○於偵查中供認有販賣毒品海洛因與同案被告甲○○之事實（見編號六偵卷第六九頁）；於原審審理中，被告
    丁○○經訊及「甲○○每次向你買海洛因給你多少錢」一節
    ，被告丁○○亦供稱「五百元」；而証人即同案被告甲○○
    於偵查中亦証稱「我以公共電話或自行走路去他家（指被告
    丁○○住處），打他的手機0000000000，我每次以五百元向
    他購買，購買約五、六次，時間是在九十六年一月到三月」
    （見第五六八二號偵查卷第六十頁），復於原審審理中結證
    稱：「我確實有跟丁○○買過海洛因」、「是自己吸食用的
    」（見一審卷(二)第二四七頁）；再查同案被告甲○○於九十
    六年一月十六日經警採其尿液送驗結果，呈嗎啡陽性反應，
    亦有台南縣警察局善化分局採集尿液姓名年籍對照表與長榮
    大學尿液檢驗確認報告附卷可稽（見編號十二警卷第二十六
    、二十七頁）。參以被告丁○○自九十六年十月十三日起至
    九十六年四月二十五日前，在其上開新化鎮崙子頂二四二號
    住處多次單獨或與甲○○共同販賣海洛因予同案證人戊○○
    、己○○、庚○○、辛○○、壬○○、癸○○、子○○等人
    ，而證人即同案被告甲○○又至該處借宿，顯見被告丁○○
    與同案被告甲○○關係甚密，若非實情，証人即同案被告甲○○亦無指証被告丁○○此部分犯行之理，從而証人即同案
    被告甲○○証述向被告丁○○購買海洛因等情，應係實情而
    可信採，被告丁○○事後翻異前詞，辯稱「係幫甲○○拿海
    洛因」云云，亦無可採。至於被告丁○○販賣海洛因與甲○○之次數及金額，本院審酌証人甲○○上開供証「五、六次
    ，每次五百元」等語，依最有利於被告丁○○之方式計算，
    應認被告丁○○販賣海洛因與甲○○為五次，每次五百元，
    合計二千五百元。
  (十二)末按海洛因係毒品危害防制條例第二條第一項第一款所定之
    第一級毒品，物稀價昂，其持有販賣者，政府查緝甚嚴，苟
    非有利可圖，當不願甘冒法律制裁之風險，而予販賣；又按
    販賣毒品乃違法行為，非可公然為之，亦無公定價格，容易
    分裝並增減份量，而每次買賣之價量，輒因買賣雙方關係之
    深淺、資力、需求量及對行情之認知、來源是否充裕、查緝
    是否嚴緊、購買者被查獲時供出購買對象之風險評估等因素
    ，而異其標準，非可一概而論，而販賣海洛因之利得，除被
    告坦承犯行或價量俱臻明確外，委難察得實情，販賣之人從
    價差或量差中牟利之方式雖異，其意圖營利之販賣行為則同
    一，職是之故，即使未經查得實際販賣之利得，但除非別有
    事證，足認係按同一價量委買或轉售，確未牟利外，尚難執
    此遽認非法販賣之證據有所未足，而諉無營利之意思，或阻
    卻販賣犯行之追訴（最高法院87年台上字第3164號判決參照
    ）。本件被告丁○○、甲○○均供認有販賣海洛因之事實，
    已如上述；而觀之被告丁○○販賣海洛因之次數多達數十次
    ，若非販賣海洛因有利可圖，斷無平價轉讓毒品，而自陷於
    重罪之風險，顯見被告丁○○就附表各該編號所示之販賣毒
    品海洛因之行為，均有販賣毒品藉以營利之意圖，甚為明顯
    。又被告乙○○、甲○○分別於附表編號２、６、９與被告
    丁○○共同販賣毒品海洛因與各該附表所示之人，顯見被告
    乙○○、甲○○與被告丁○○有販賣毒品藉以營利之意圖，
    亦可認定。
  (十三)綜上所述，被告丁○○確有於附表編號１、２、３、４、５
    、７、８、９、號所示之時、地或單獨，或與被告乙○○
    、或與被告甲○○共同販賣海洛因與各該附表編號所示之人
    ，被告乙○○有於附表編號２所示時、地，與被告丁○○共
    同販賣海洛因與戊○○，被告甲○○有於附表編號６與被告
    丁○○共同販賣海洛因與辛○○等事實，被告丁○○、乙○○、甲○○上開所辯，均係事後卸責之詞，均無可採，本件
    事証明確，被告丁○○、乙○○、甲○○犯行，均堪以認定
    。
三、按被告丁○○、乙○○、甲○○犯罪後，毒品危害防制條例
    部分條文業於九十八年五月五日經修正通過，並於同年月二
    十日經總統公布，於同年月二十二日起施行，其中該條例第
    四條第一項關於販賣第一級毒品罪部分，修正後法定刑為「
    死刑、無期徒刑，處有期徒刑者，得併科新台幣二千萬元以
    下罰金」，較之該條原法定刑「死刑、無期徒刑，處有期徒
    刑者，得併科新台幣一千萬元以下罰金」，修正後之規定，
    已將併科罰金之數額由一千萬元以下，提高為二千萬元以下
    ，經比較上開新舊法後，以修正前之規定對被告丁○○、乙○○、甲○○有利，依刑法第二條第一項前段之規定，自應
    適用修正前該條例第四條第一項之規定。
四、次按海洛因為毒品危害防制條例第二條第二項第一款所定之
    第一級毒品，依法不得持有及販賣。又販賣毒品之所謂販賣
    行為，係行為人基於營利之目的，而販入或賣出毒品而言。
    販賣毒品者，其主觀上須有營利之意圖，且客觀上有販賣之
    行為，即足構成，至於實際上是否已經獲利，則非所問（最
    高法院九十三年度台上字第一六五一號判決要旨參照）。核
    被告丁○○、甲○○、乙○○附表各該編號所為販賣海洛因
    之行為，均係犯修正前毒品危害防制條例第四條第一項之販
    賣第一級毒品罪。渠三人於販賣前後持有第一級毒品海洛因
    之低度行為，為其嗣後販賣之高度行為所吸收，均不另論罪
    。被告丁○○、乙○○就所犯附表編號２所示販賣海洛因之
    犯行，被告甲○○、丁○○分別就所犯附表編號６、９所示
    販賣海洛因之犯行，彼等分別有犯意聯絡，行為分擔，應分
    別論以共同正犯。又按被告丁○○附表編號１、２、３、４
    、５、７、８、９、所示販賣第一級毒品雖有數十次，販
    賣對象亦有戊○○等八人；另被告甲○○附表編號６所示販
    賣海洛因則只有二次，但被告丁○○、甲○○上開犯行既因
    一次一罪而應分論併罰（詳後述），則被告丁○○、甲○○
    販賣毒品海洛因之情節是否重大，則應依被告每次販賣之情
    節為依據。查被告丁○○每次販賣海洛因給証人戊○○等人
    ，其價格分別為五百元、一千元、二千元、六千元不等，另
    被告甲○○販賣海洛因給証人辛○○二次，每次一千元、二
    千元，被告乙○○販賣毒品海洛因僅有一次，價格為六千元
    ，依毒品海洛因之市價不菲，足認被告丁○○、甲○○、乙○○販賣毒品海洛因之數量非鉅，與大量販賣第一級毒品以
    賺取巨額利潤者，顯屬有別，是以該被告三人販賣海洛因犯
    行情節而論，惡性尚非重大不赦，若以修正前毒品危害防制
    條例第四條第一項所規定之法定本刑而科處最輕本刑之無期
    徒刑，實屬情輕法重，在客觀上尚足以引起一般之同情，尚
    有堪資憫恕之處，爰均依刑法第五十九條規定分別酌量減輕
    其刑。再被告丁○○於九十五年間因竊盜罪經原審九十五年
    度易字第三九四號判處有期徒刑二月確定，於九十五年十月
    十三日執行完畢，有臺灣高等法院刑案紀錄表在卷足憑，於
    五年以內故意再犯本件有期徒刑以上之罪，均為累犯，除法
    定刑為死刑、無期徒刑依法不得加再重外，其餘均加重其刑
    ，並因刑之加重及減輕而依法先加重後減輕之。復按「九十
    五年七月一日起施行之修正刑法，基於一罪一罰，以實現刑
    罰公平原則之考量，將包含多數侵害法益行為，但科刑上僅
    論以一罪之連續犯及僅成立實質一罪之常業犯規定刪除。為
    避免流於嚴苛，原可單獨成罪之多數行為，苟依社會通念，
    認在刑罰上予以單純一罪評價，始符合刑罰公平原則者，自
    應僅總括地論以一罪，然其範圍之認定，須與修法之意旨相
    契合。又集合犯係指犯罪構成要件之行為，依其本質、犯罪
    目的或社會常態觀之，常具有反覆、繼續為之之特性，此等
    反覆實行之行為，於自然意義上雖係數行為，但依社會通念
    ，法律上應僅為一總括之評價，法律乃將之規定為一獨立之
    犯罪類型，而為包括一罪。故犯罪是否包括一罪之集合犯，
    客觀上，應斟酌其法律規定文字之本來意涵、實現該犯罪目
    的之必要手段、社會生活經驗中該犯罪實行常態及社會通念
    等；主觀上，則視其是否出於行為人之一次決意，並秉持刑
    罰公平原則，加以判斷。本件被告丁○○、甲○○意圖營利
    而販賣附表各該編號毒品海洛因之行為，為實現牟利之犯罪
    目的，依吾人之生活經驗，其犯罪之實行，固以反覆、繼續
    為常態，然其販賣之時間，被告丁○○部分係自九十五年十
    月間起，迄九十六年四月間止，期間長達近七月；販賣地點
    又在台南縣多處地方；販賣之對象則包括戊○○等多人，另
    被告李文福雖僅販賣附表編號６所示之辛○○二次，但時間
    可分，彼等異時或異地或異其對象之販賣毒品行為，依社會
    通念，殊難認以評價為一罪為適當，自不得認係集合犯及想
    像競合犯僅成立包括一罪（最高法院九十七年度台非字第三
    二四號裁判參照）；從而被告丁○○於附表編號１、２、３
    、４、５、７、８、９、所示多次販賣第一級毒品海洛因
    之犯行，被告甲○○附表編號２所示二次販賣第一級毒品海
    洛因之犯行，均犯意各別，應分論併罰。另公訴人移送併辦
    九十六年度偵字第一五五三七號犯罪事實(一)與附表編號１所
    示為同一事實；併辦九十六年度偵字第九八七一號附表編號
    １之犯罪事實與附表編號６所示其中被告甲○○部分為同一
    事實；併辦九十六年度偵字第九八七一號附表編號２之犯罪
    事實與附表編號９所示其中被告丁○○部分為同一事實，均
    應予併案審理。
五、原審以被告丁○○、甲○○、乙○○等人（除確定部分外）
    罪証明確，因予論罪科刑，固非無見。惟查：(一)被告丁○○
    、甲○○所犯如附表所示之罪應分論併罰，已如上述，原判
    決認係屬集合犯之實質上一罪關係，洵有違誤。(二)被告乙○○被訴如附表編號１０、之罪嫌，尚無証據足資証明（詳後
    述不另為無罪判決部分），原判決就此部分為有罪之判決，
    並認與上開經論罪科刑部分有集合犯之實質上一罪之關係，
    顯有未當。(三)如附表編號８、９，被告丁○○販賣與癸○○
    、子○○海洛因之次數應分別為三次、七次，原判決認各為
    十次，亦有未當。被告乙○○上訴否認販賣毒品海洛因，並
    以上開情詞置辯，就附表編號２部分為無理由，就附表編號
    １０、部分則為有理由；被告丁○○上訴否認部分犯罪，被
    告甲○○上訴指摘原判決量刑過重，並以上開情詞指摘原判
    決就此部分不當，就附表編號８、９部分，被告丁○○上訴
    為無理由，就超過上開附表編號部分（詳後述不另為無罪判
    決部分），被告丁○○上訴則為有理由；被告甲○○部分則
    為無理由；且原判決亦有上開可議之處，即屬無可維持，應
    由本院將原判決除確定部分外予以撤銷改判。爰審酌被告三
    人犯罪動機、目的、手段、犯罪時間、次數、所生危害，及
    犯後之態度等一切情狀，就被告三人各次之犯行，分別量處
    附表各該編號宣告刑欄所示之刑，並就被告丁○○、甲○○
    部分定應執行如主文第二項、第三項所示之刑。又被告三人
    本件犯罪時間雖均在九十六年四月二十四日以前，惟依所犯
    罪名及宣告刑，均不符合中華民國九十六年罪犯減刑條例所
    定減刑之規定，均不予減刑，併此敘明。
六、按犯毒品危害防制條例第四條之罪者，其供犯罪所用或因犯
    罪所得之財物，均沒收之，如全部或一部不能沒收時，追徵
    其價額或以其財產抵償之，同條例第十九條第一項定有明文
    ，惟仍須以該物屬於犯人者為限，始得沒收之（最高法院九
    十三年度台上字第五三三六號）。再按共同正犯因相互間利
    用他人之行為，以遂行其犯意之實現，本於責任共同之原則
    ，有關沒收部分，對於共犯間供犯罪所用之物，自均應為沒
    收之諭知（最高法院九十一年度臺上字第五五八三號判決要
    旨）。又共同正犯之犯罪所得，因係合併計算，為避免執行
    時發生重複沒收之情形，故各共同正犯之間係採連帶沒收主
    義，於裁判時僅諭知連帶沒收，不得就全體共同正犯之總所
    得，對各該共同正犯分別重複諭知沒收；又按販賣毒品所得
    之對價，不問其中何部分屬於成本，何部分屬於犯罪所得之
    財物，應均予沒收（最高法院九十五年度臺上字第一七八一
    號判決要旨、六十五年度第五次刑庭庭推總會議決議參照）
    。本件台南縣警察局善化分局員警於九十六年一月十六日下
    午十六時三十分持本院核發之搜索票搜索台南縣新化鎮崙頂
    里崙子頂二四二號丁○○住處，查獲注射針筒十支、000000
    0000號行動電話SIM卡一張扣案，業如上述，上開000000000
    0號（含SIM卡）及未扣案之0000000000號行動電話為被告丁○○所有，係供被告丁○○自己或甲○○販賣海洛因聯絡之
    用，業據被告丁○○供述在卷（見本院本審卷第一五五頁、
    第一五七頁）應依毒品危害防條例第十九條第一項宣告沒收
    ，其中未扣案之0000000000號行動電話部分，如全部或一部
    不能沒收時，追徵其價額，或以其財產抵償之。至扣案上開
    針筒十支，為被告丁○○所有供其施用毒品所用，為其供述
    在卷（見一審卷(二)第二六七頁），該針筒與本件被告三人販
    賣海洛因無涉，爰不併為沒收之諭知。另被告丁○○單獨販
    賣海洛因所得（即附表編號１、３、４、５、７、８、販
    賣所得）應分別依毒品危害防制條例第十九條第一項之規定
    沒收，如全部或一部不能沒收時，分別以其財產抵償之（詳
    如各該附表編號宣告刑欄所示）。被告丁○○與被告乙○○
    共同販賣海洛因所得六千元（即附表編號２）、被告丁○○
    與被告甲○○共同販賣海洛因所得四千元（即附表編號９販
    賣所得之總和），被告甲○○與被告丁○○共同販賣海洛因
    所得三千元（即附表編號６部分），均應依同條例第十九條
    第一項之規定連帶沒收，如全部或一部不能沒收時，以其等
    財產連帶抵償之（各次應沒收，抵償部分，詳如附表編號２
    、６、９宣告刑欄所示）。
貳、不另為無罪判決部分
一、關於起訴書附表編號１被告丁○○被訴販賣海洛因予戊○○
    超過十一次部分（即超過本判決附表編號１、２部分之犯行
    ）：
    公訴意旨雖認被告此部分販賣第一級毒品海洛因與証人戊○○的次數合計有三十幾次，但訊據被告丁○○堅詞否認有此
    部分犯行，且証人戊○○自警詢迄至原審審理中，就被告販
    賣第一級毒品海洛因的次數，則分別証述「約十幾次，每次
    一千元」（見編號十二警卷第五六頁）、「二十、三十次，
    每次一千元」（編號十三警卷第八頁）、「約十幾次，每次
    一千元至三千元」（編號六偵卷第二０頁）、「三十幾次，
    每次一千元至三千元」（編號八偵卷第三五頁）、「六千元
    十次，一千元至三千元的二十、三十次」（一審卷(二)第五一
    頁）；証人戊○○之証詞先後有所不符，則公訴意旨認被告
    此部分販毒的次數有三十幾次，已有可議。然參酌被告供認
    確有販賣海洛因與証人戊○○多次，且參酌證人戊○○於偵
    查中證述：「（你是與他《指被告丁○○》合資購買？）不
    是，我是向他買的」；於原審審理時證述：「拿錢跟他（指
    被告丁○○）買的」、「（直接跟他買？）對」、「（不是
    帶你去買的？）不是」、「一千元一小包」等語（見第一五
    五三七號偵查卷第三十一頁、一審卷(二)第二十五、二十六頁
    ），足徵証人戊○○是向被告丁○○購買海洛因，且購買之
    次數最少應有十次；再依罪疑惟輕，依最有利被告之方式計
    算販賣之次數、金額，應認被告單獨販賣海洛因與証人戊○○之次數為十次，每次金額為一千元，均如上述（此部分業
    經本院判決有罪，亦如上述）。從而，被告丁○○此部分販
    賣第一級毒品海洛因與証人戊○○之次數，連同附表編號２
    與被告乙○○共同販賣海洛因與証人戊○○一次，合計應為
    十一次（此部分均為有罪判決，詳如附表編號１、２所示）
    ，至於被告丁○○販賣海洛因與戊○○超過十一次部分，即
    無証據足資証明。
二、關於起訴書附表編號９被告丁○○被訴販賣海洛因予癸○○
    超過三次部分：
    公訴意旨認被告丁○○販賣第一級毒品海洛因與証人癸○○
    之次數為十次。但訊據被告丁○○則堅詞否認有此部分之犯
    行；且查，証人癸○○雖証述「被告販賣的次數有十幾次」
    等語，但為被告所否認；而本件除上開被告販賣三次海洛因
    與証人癸○○部分，經本院為有罪之判決外，其餘部分遍查
    全卷証據資料，尚無其他証據足資証明被告丁○○確有販賣
    十幾次海洛因與証人癸○○，從而就超過三次部分，應認不
    能証明被告丁○○此部分犯罪 。
三、關於起訴書附表編號１０被告丁○○被訴販賣海洛因予子○○
    超過七次部分：
    公訴意旨認被告丁○○販賣第一級毒品海洛因與証人子○○
    之次數為七、八次。但訊據被告丁○○則堅詞否認有此部分
    之犯行；且查，証人子○○於警詢、偵查中就被告丁○○此
    部分販賣毒品海洛因之次數，則証述「七、八次，每次一千
    元」（編號十二警卷第四０頁、編號十四警卷第二二頁、編
    號六偵卷第二一頁）、「十幾次，每包五百元或二千元」（
    編號九偵卷第十頁至第十一頁）；証人復於原審審理中証述
    「大約十次，五百元或一千元」（一審卷(二)第二四五頁），
    証人子○○就被告丁○○販賣毒品海洛因之次數，先後之証
    詞已有不符之處；而本件除上開被告販賣七次海洛因與証人
    子○○部分，經本院為有罪之判決外，其餘部分遍查全卷証
    據資料，尚無其他証據足資証明被告丁○○有此部分之犯行
    ，從而就超過七次部分，應認不能証明被告丁○○此部分犯
    罪。
四、關於起訴書附表編號５被告丁○○被訴販賣海洛因予辛○○
    超過二十次部分：
    公訴意旨認被告丁○○販賣第一級毒品海洛因與証人辛○○
    之次數為二十至三十次。但訊據被告丁○○則堅詞否認有此
    部分之犯行；且查，証人辛○○於偵查中雖證述「向被告丁○○購買海洛因有二十、三十次」等情；但本件除上開被告
    販賣二十次海洛因與証人辛○○部分，經本院為有罪之判決
    外，其餘部分遍查全卷証據資料，均無其他証據足資証明被
    告丁○○有此部分之犯行，從而就超過二十次部分，應認不
    能証明被告丁○○此部分犯罪。
五、關於起訴書附表編號、（本件判決附表編號１０、）被
    告乙○○被訴販賣海洛因予蔡瑞生、甲○○部分：
    公訴意旨認被告乙○○有起訴書附表編號、販賣海洛因
    予蔡瑞生、甲○○等犯行；訊據被告乙○○堅詞否認有何此
    部分之犯行，辯稱「伊未販賣毒品」等語。且查：
    証人蔡瑞生於偵查中雖具結証稱有向被告乙○○購買海洛
      因等情（見五六八二號偵查卷第四二頁、四三頁、四七頁
      ）；但按犯毒品危害防制條例第四條第一項至第四項、第
      五條第一項至第四項前段、第六條第一項至第四項、第七
      條第一項至第四項、第八條第一項至第四項、第十條或第
      十一條第一、二項之罪，供出毒品來源，因而破獲者，得
      減輕其刑，同條例第十七條定有明文。則施用毒品之人，
      如供出毒品來源因而破獲，既得藉以邀求寬典減輕其刑，
      為擔保其所為不利於對向共犯之陳述之真實性，尤應有足
      以令人確信其陳述為真實之補強證據，始得據為不利被告
      之認定。查証人蔡瑞生於偵查中雖為上開不利被告乙○○
      之供証，但被告乙○○自始否認有此部分之犯行，且縱令
      証人蔡瑞生確有施用毒品海洛因之行為，然遍查全卷，亦
      無其他補強証據足証証人蔡瑞生此部分之指証為真實，或
      証人蔡瑞生施用海洛因之毒品確實是購自被告乙○○，自
      難以証人蔡瑞生單方面之指証，即據為被告乙○○此部分
      有罪之証據。
    又查証人即同案被告甲○○於警詢、偵查中雖証述向被告
      乙○○購買毒品海洛因等情（見編號十二警卷第十三頁至
      第十五頁、第十八頁、編號六偵查卷第八二頁）；但証人
      甲○○另於偵查中則証稱「沒有向乙○○購買海洛因，因
      為我購買的量很少」（見編號六偵卷第六０頁至六一頁）
      、「，於九十六年五月三十一偵查中亦否認向被告乙○○
      拿過毒品等情（見編號六偵卷第八七頁）；復於原審審理
      中具結証稱「伊在偵查中是有証述向被告乙○○購買海洛
      因，但是當時檢察官跟我說如不承認的話，就要把我收押
      ，伊在九十六年五月二十九日之証詞不實在」、「當時我
      吸毒頭昏昏的，之前我有出庭過，檢察官問我是否認識乙○○，我說不認識，當天我在出庭時，檢察官跟我說丁○○說我與乙○○是叔姪，為何之前說不認識乙○○，因為
      我跟乙○○有金錢糾紛，曾經吵架，想要害乙○○，才會
      如此証述」等情（見原審卷(二)第二四六頁、第二四七頁）
      ，証人甲○○之証詞已有先後不符之明顯瑕疵存在，已難
      資為被告乙○○不利之証據；又查証人即同案被告甲○○
      於九十六年一月十六日經警採其尿液送驗結果，呈嗎啡陽
      性反應，雖有台南縣警察局善化分局採集尿液姓名年籍對
      照表與長榮大學尿液檢驗確認報告附卷可稽（見編號十二
      警卷第二十六頁、第二七頁），但証人甲○○另向被告丁○○購買海洛因，而經本院為有罪之判決，已如上述，則
      縱令証人甲○○經警採尿送驗結果，呈嗎啡陽性反應，亦
      難以此即認証人甲○○施用之海洛因確係購自被告乙○○
      ，上開驗尿結果亦難據為被告乙○○不利之証據。
六、綜上所述，本院依檢察官所提出之證據，均不足為被告丁○○、乙○○此部分販賣第一級毒品海洛因有罪之積極證明，
    亦無從說服本院以形成被告丁○○、乙○○此部分有罪之心
    證；此外，復查無其他積極証據以資証明被告丁○○、乙○○有公訴意旨所指之此部分犯行，基於無罪推定之原則，均
    應認不能証明被告丁○○、乙○○此部分犯罪。檢察官起訴
    書雖未論及被告丁○○、乙○○此部分犯行，與上開起訴並
    經論罪科刑部分之法律關係，但於移送併案意旨書（見原審
    卷(一)第二０頁至第二一頁、第八二頁）則均認被告丁○○、
    乙○○此部分犯行，與上開有罪部分為集合犯之包括一罪關
    係，另本院本審到庭執行職務之檢察官亦認起訴書起訴之各
    次犯行屬集合犯（見本院更(一)審卷第一八一頁筆錄）；則檢
    察官事後已陳述意見，而認被告丁○○、乙○○此部分犯行
    ，與上開經論罪科刑部分，係屬集合犯之包括一罪關係，爰
    不另為無罪判決之諭知。
丙、退併辦部分：
一、關於臺灣臺南地方法院檢察署九十六年度偵字第一五五三七
    號就被告丁○○、甲○○分別涉犯附表編號、部分販賣
    海洛因部分：
    按被告丁○○、甲○○意圖營利而販賣附表各該編號毒品海
    洛因之行為，固係為實現牟利之犯罪目的，但依社會通念，
    殊難認以評價為一罪為適當，自不得認係集合犯及想像競合
    犯僅成立包括一罪，已如上述，從而臺灣臺南地方法院檢察
    署九十六年度偵字第一五五三七號就被告丁○○、甲○○分
    別涉犯附表編號、部分販賣海洛因之犯行，與上開經本
    院為有罪判決部分即無集合犯之包括一罪之關係，本院自無
    從併案審理，應退由檢察官另為適法之偵辦。
二、又按刑事訴訟法二百六十五條之追加起訴，係就與已經起訴
    之案件無單一性不可分關係之相牽連犯罪，在原起訴案件第
    一審辯論終結前，加提獨立之新訴，俾與原起訴案件合併審
    判，以收訴訟經濟之效。而同法第二百六十七條規定，檢察
    官就與原起訴案件之犯罪有單一性不可分關係之未經起訴之
    其餘事實，基於審判不可分原則，一併加以審判而言，毋庸
    適用第二百六十五條之規定，自不發生追加起訴之問題。追
    加起訴，純為起訴之便宜規定，為保障被告防禦權之行使，
    仍應依起訴之程序辦理。實務上，通常由檢察官提出「追加
    起訴書」為之；於審判期日雖許以言詞追加起訴，但仍應照
    起訴書各款所列事項分別陳明製作筆錄，以確定審判之範圍
    ；查原起訴書就附表編號６部分，僅列犯罪嫌疑人甲○○一
    人（即起訴書附表編號７部分），就附表編號９部分，原起
    訴書亦僅列犯罪嫌疑人丁○○一人（即起訴書附表編號１０部
    分）；雖臺灣台南地方法院檢察署於九十七年二月十五日以
    函送檢察官補充理由書方式，於理由書第壹之四被告間之共
    犯關係欄就起訴書編號７、１０部分，均增列被告乙○○、丁○○、甲○○三人為共犯關係，然該補充理由書既未載明「
    追加起訴」字樣，亦未記載犯罪事實及證據並所犯法條，與
    刑事訴訟法第二百六十四條第二項起訴書應記載事項之規定
    不相符；又依原審歷次審理筆錄，亦未見蒞庭檢察官就上述
    增列共犯被告部分為言詞追加起訴並記明筆錄，則揆之上開
    說明，檢察官此部分增列之被告乙○○、丁○○、甲○○，
    均未經合法之起訴，本院自不得併予審判。從而附表編號６
    、９部分之被告，仍應依起訴書所載，而分別為被告甲○○
    、丁○○，均併此敘明。
據上論斷，應依刑事訴訟法第三百六十九條第一項前段、第三百
六十四條、第二百九十九條第一項前段，修正前毒品危害防制條
例第四條第一項、第十九條第一項，刑法第二條第一項前段、第
十一條、第二十八條、第四十七條第一項、第五十九條、第五十
一條第五款，判決如主文。
本案經檢察官張太龍到庭執行職務。
中    華    民    國    98    年    5     月    27    日
                  刑事第四庭    審判長法  官  吳志誠
                                      法  官  羅心芳
                                      法  官  陳珍如
以上正本證明與原本無異。
如不服本判決應於收受送達後10日內向本院提出上訴書狀，其未
敘述上訴理由者，並得於提起上訴後10日內向本院補提理由書（
均須按他造當事人之人數附繕本）「切勿逕送上級法院」。
                                      書記官  岑  玢
中    華    民    國    98    年    5     月    27    日
附錄本案論罪科刑法條全文：
修正前毒品危害防制條例第四條第一項：
製造、運輸、販賣第一級毒品者，處死刑或無期徒刑；處無期徒
刑者，得併科新臺幣一千萬元以下罰金。
┌──────────────────────────────────────────────────────────────┐
│附表                                                                                                                        │
├─┬───┬──────┬──────┬────┬────────┬───────┬────┬───────────────┤
│編│行為人│  犯罪時間  │  犯罪地點  │販賣對象│   交易方式     │販賣次數及價格│販賣所得│宣告刑偵查案號                │
│號│      │            │            │        │                │  （新台幣）  │(新台幣)│                              │
├─┼───┼──────┼──────┼────┼────────┼───────┼────┼───────────────┤
│  │丁○○│95年10月13日│臺南縣新化鎮│        │戊○○以行動電話│丁○○販賣海洛│10000 元│丁○○販賣第一級毒品十罪，均累│
│１│      │起至96年4月 │崙頂里崙子頂│ 戊○○ │0000000000與蔡慶│因予戊○○計10│        │犯，各處有期徒刑拾捌年，販賣第│
│  │      │25日前      │242號丁○○ │        │得行動電話095382│次，每次價金  │        │一級毒品所得新台幣各壹仟元（均│
│  │      │            │住處        │        │4031、0000000000│1000元        │        │未扣案）沒收，如全部或一部不能│
│  │      │            │            │        │號聯絡約定交易毒│              │        │沒收時，以其財產抵償之；扣案之│
│  │      │            │            │        │品時間，由戊○○│              │        │0000000000號行動電話 (包括SIM │
│  │      │            │            │        │直接至丁○○住所│              │        │卡一張)沒收。未扣案之000000000│
│  │      │            │            │        │與丁○○交易，或│              │        │7行動電話沒收，如全部或一部不 │
│  │      │            │            │        │再由丁○○載至同│              │        │能沒收時，追徵其價額或以其財產│
│  │      │            │            │        │鎮崙子頂79-2號林│              │        │抵償之。                      │
│  │      │            │            │        │登貴住處外面路上│              │        │                              │
│  │      │            │            │        │，與丁○○交易購│              │        │起訴：                        │
│  │      │            │            │        │買海洛因        │              │        │96偵5682號、96偵9067號併辦：  │
│  │      │            │            │        │                │              │        │96偵15537號                   │
│  │      │            │            │        │                │              │        │                              │
│  │      │            │            │        │                │              │        │註：起訴書附表編號1、併辦96偵 │
│  │      │            │            │        │                │              │        │15537 犯罪事實(一)              │
│  │      │            │            │        │                │              │        │                              │
├─┼───┼──────┼──────┼────┼────────┼───────┼────┼───────────────┤
│  │丁○○│96年1月16日 │臺南縣新化鎮│        │戊○○經由甲○○│丁○○、乙○○│ 6,000元│丁○○、乙○○共同販賣第一級毒│
│２│乙○○│            │崙頂里崙子頂│ 戊○○ │引導至乙○○住處│共同販賣海洛因│        │品，丁○○，累犯，處有期徒刑拾│
│  │      │            │79之2號林登 │        │，依丁○○指示，│一包予戊○○，│        │捌年，乙○○處有期徒刑拾陸年，│
│  │      │            │貴家中      │        │將價金6,000元交 │價金6,000元   │        │販賣第一級毒品所得新台幣陸仟元│
│  │      │            │            │        │付乙○○，並取得│              │        │（未扣案）連帶沒收，如全部或一│
│  │      │            │            │        │放在桌上的海洛因│              │        │部不能沒收時，以丁○○、乙○○│
│  │      │            │            │        │                │              │        │之財產連帶抵償之。            │
│  │      │            │            │        │                │              │        │                              │
│  │      │            │            │        │                │              │        │起訴書附表編號１被告丁○○部分│
│  │      │            │            │        │                │              │        │、編號２被告乙○○部分        │
│  │      │            │            │        │                │              │        │                              │
│  │      │            │            │        │                │              │        │                              │
├─┼───┼──────┼──────┼────┼────────┼───────┼────┼───────────────┤
│  │丁○○│96年4月1起至│臺南縣新化鎮│        │己○○以行動電話│丁○○販賣海洛│ 1,000元│丁○○販賣第一級毒品二罪，均累│
│  │      │96年4月25日 │產業道路    │ 己○○ │0000000000與蔡慶│因予己○○二次│        │犯，各處有期徒刑拾捌年。      │
│３│      │前          │            │        │得行動電話095544│，每次價金500 │        │販賣第一級毒品所得新台幣各伍佰│
│  │      │            │            │        │7027聯絡約定購買│元            │        │元（均未扣案）沒收，如全部或一│
│  │      │            │            │        │海洛因          │              │        │部不能沒收時，以其財產抵償之；│
│  │      │            │            │        │                │              │        │未扣案之0000000000行動電話沒收│
│  │      │            │            │        │                │              │        │，如全部或一部不能沒收時，追徵│
│  │      │            │            │        │                │              │        │其價額，或以其財產抵償之。    │
│  │      │            │            │        │                │              │        │起訴：96偵9067號              │
│  │      │            │            │        │                │              │        │                              │
│  │      │            │            │        │                │              │        │註：起訴書附表編號3           │
├─┼───┼──────┼──────┼────┼────────┼───────┼────┼───────────────┤
│  │丁○○│96年2月間某 │臺南縣新化鎮│        │庚○○以行動電話│丁○○販賣海洛│16,000元│丁○○販賣第一級毒品三十罪，均│
│４│      │日起至96年4 │新華路等地  │ 庚○○ │0000000000與蔡慶│因予庚○○計30│        │累犯，各處有期徒刑拾捌年。販賣│
│  │      │月25日前    │            │        │得行動電話095544│次，每次價金約│        │第一級毒品所得新台幣各壹仟元（│
│  │      │            │            │        │7027聯絡相約購買│500元至1,000元│        │其中二罪）、伍佰元（其中二十八│
│  │      │            │            │        │海洛因          │不等（以2次   │        │罪，均未扣案）沒收，如全部或一│
│  │      │            │            │        │                │1,000元，28次 │        │部不能沒收時，以其財產抵償之；│
│  │      │            │            │        │                │500元計算其販 │        │未扣案之0000000000號行動電話沒│
│  │      │            │            │        │                │賣所得。      │        │收，如全部或一部不能沒收時追徵│
│  │      │            │            │        │                │              │        │其價額或以其財產抵償之。      │
│  │      │            │            │        │                │              │        │                              │
│  │      │            │            │        │                │              │        │起訴：96偵9067號              │
│  │      │            │            │        │                │              │        │註：起訴書附表編號4           │
│  │      │            │            │        │                │              │        │                              │
├─┼───┼──────┼──────┼────┼────────┼───────┼────┼───────────────┤
│  │丁○○│95年10月13日│臺南縣新化鎮│        │辛○○以電話5987│丁○○販賣海洛│21,000元│丁○○販賣第一級毒品二十罪，均│
│５│      │起至96年4月 │崙頂里崙子頂│ 辛○○ │260及公共電話撥 │因予辛○○計20│        │累犯，各處有期徒刑拾捌年，販賣│
│  │      │25日前      │242號丁○○ │        │打丁○○行動電話│次，每次價金  │        │第一級毒品所得新台幣各貳仟元（│
│  │      │            │住處        │        │0000000000、0953│1,000元至2,000│        │其中一罪）、壹仟元（其中十九罪│
│  │      │            │            │        │824031聯絡相約購│元，採有利於被│        │，均未扣案）沒收，如全部或一部│
│  │      │            │            │        │買海洛因        │告之計算，以1 │        │不能沒收時，以其財產抵償之。扣│
│  │      │            │            │        │                │次2,000元，19 │        │案之0000000000號行動電話（含  │
│  │      │            │            │        │                │次1,000元計算 │        │SIM卡)沒收之；未扣案之00000000│
│  │      │            │            │        │                │其販賣所得    │        │27號行動電話沒收，如全部或一部│
│  │      │            │            │        │                │              │        │不能沒收時，追徵其價額或以其財│
│  │      │            │            │        │                │              │        │產抵償之。                    │
│  │      │            │            │        │                │              │        │                              │
│  │      │            │            │        │                │              │        │起訴：96偵5682號96偵9067號    │
│  │      │            │            │        │                │              │        │註：起訴書附表編號5           │
├─┼───┼──────┼──────┼────┼────────┼───────┼────┼───────────────┤
│  │丁○○│96年1月間   │臺南縣新化鎮│        │由辛○○撥打蔡慶│丁○○、甲○○│ 3,000元│甲○○共同販賣第一級毒品二罪，│
│６│甲○○│（96年1月15 │崙頂里崙子頂│ 辛○○ │得所有之00000000│共同販賣海洛因│        │各處有期徒刑拾陸年。販賣第一級│
│  │      │日前）      │242號丁○○ │        │27、0000000000號│予辛○○2次， │        │毒品所得新台幣各貳仟元（其中一│
│  │      │            │住處        │        │行動電話與丁○○│每次價金分別為│        │罪）、壹仟元（其中一罪，均未扣│
│  │      │            │            │        │、甲○○聯絡約定│1,000元、2,000│        │案）與丁○○連帶沒收，如全部或│
│  │      │            │            │        │購買海洛因，由林│元。          │        │一部不能沒收時，以其等財產連帶│
│  │      │            │            │        │文福交付海洛因予│              │        │抵償之。扣案之0000000000號行動│
│  │      │            │            │        │辛○○          │              │        │電話（含SIM卡)沒收之；未扣案之│
│  │      │            │            │        │                │              │        │0000000000號行動電話沒收，如全│
│  │      │            │            │        │                │              │        │部或一部不能沒收時，追徵其價額│
│  │      │            │            │        │                │              │        │或以其財產抵償之。            │
│  │      │            │            │        │                │              │        │起訴：96偵9067號併辦：96偵9871│
│  │      │            │            │        │                │              │        │      號                      │
│  │      │            │            │        │                │              │        │註：起訴書附表編號7、併辦96偵 │
│  │      │            │            │        │                │              │        │9871附表編號1                 │
├─┼───┼──────┼──────┼────┼────────┼───────┼────┼───────────────┤
│  │丁○○│96年3至4月間│臺南縣永康市│        │壬○○以行動電話│丁○○販賣海洛│ 2,500元│丁○○販賣第一級毒品四罪，均累│
│７│      │（96年4月25 │交流道      │ 壬○○ │0000000000與蔡慶│因予壬○○4次 │        │犯，各處有期徒刑拾捌年，販賣第│
│  │      │日前）      │            │        │得行動電話095544│，每次價金500 │        │一級毒品所得新台幣各壹仟元（其│
│  │      │            │            │        │7027聯絡相約購買│元至1,000元， │        │中一罪）、伍佰元（其中三罪，均│
│  │      │            │            │        │海洛因          │並以1次1,000元│        │未扣案）沒收，如全部或一部不能│
│  │      │            │            │        │                │、3次500元計算│        │沒收時，以其財產抵償之。未扣案│
│  │      │            │            │        │                │其販賣所得    │        │之0000000000號行動電話沒收，如│
│  │      │            │            │        │                │              │        │全部或一部不能沒收時，追徵其價│
│  │      │            │            │        │                │              │        │額或以其財產抵償之。          │
│  │      │            │            │        │                │              │        │起訴：96偵9067號              │
│  │      │            │            │        │                │              │        │                              │
│  │      │            │            │        │                │              │        │註：起訴書附表編號8           │
│  │      │            │            │        │                │              │        │                              │
├─┼───┼──────┼──────┼────┼────────┼───────┼────┼───────────────┤
│  │丁○○│96年3月間某 │臺南縣新化鎮│        │癸○○以行動電話│丁○○販賣海洛│ 1500元 │丁○○販賣第一級毒品三罪，均累│
│８│      │日起至96年4 │崙頂里崙子頂│ 癸○○ │0000000000號撥打│因予癸○○3次 │        │犯，各處有期徒刑拾捌年，販賣第│
│  │      │月25日前    │高鐵下      │（吊車仔│丁○○行動電話  │，每次價金500 │        │一級毒品所得新台幣各伍佰元（均│
│  │      │            │            │）      │0000000000聯絡相│元。          │        │未扣案）沒收，如全部或一部不能│
│  │      │            │            │        │約購買海洛因    │              │        │沒收時，以其財產抵償之。未扣案│
│  │      │            │            │        │                │              │        │之0000000000號行動電話沒收，如│
│  │      │            │            │        │                │              │        │全部或一部不能沒收時，追徵其價│
│  │      │            │            │        │                │              │        │額或以其財產抵償之。          │
│  │      │            │            │        │                │              │        │起訴：96偵9067號              │
│  │      │            │            │        │                │              │        │註：起訴書附表編號9           │
│  │      │            │            │        │                │              │        │                              │
├─┼───┼──────┼──────┼────┼────────┼───────┼────┼───────────────┤
│  │丁○○│95年11月間至│臺南縣新化鎮│        │子○○以行動電話│丁○○、甲○○│ 4000元 │丁○○共同販賣第一級毒品七罪，│
│９│甲○○│96年1月16日 │崙頂里崙子頂│ 子○○ │0000000000撥打蔡│共同販賣海洛因│        │均累犯，各處有期徒刑拾捌年，販│
│  │      │前          │242號丁○○ │        │慶得行動電話0953│予子○○7次， │        │賣第一級毒品所得新台幣各壹仟元│
│  │      │            │家中或附近  │        │824031、00000000│其中6次每次價 │        │（其中一罪）、伍佰元（其中六罪│
│  │      │            │            │        │27聯絡相約購買海│金500元，另1次│        │，均未扣案）與甲○○連帶沒收，│
│  │      │            │            │        │洛因            │價金1,000元。 │        │如全部或一部不能沒收時，以其等│
│  │      │            │            │        │                │              │        │財產連帶抵償之。扣案之00000000│
│  │      │            │            │        │                │              │        │31 號行動電話（含SIM卡)沒收； │
│  │      │            │            │        │                │              │        │未扣案之0000000000號行動電話沒│
│  │      │            │            │        │                │              │        │收，如全部或一部不能沒收時，追│
│  │      │            │            │        │                │              │        │徵其價額或以其財產抵償之。    │
│  │      │            │            │        │                │              │        │起訴：                        │
│  │      │            │            │        │                │              │        │96偵5682號併辦：96偵9871號    │
│  │      │            │            │        │                │              │        │註：訴書附表編號10、併辦96偵  │
│  │      │            │            │        │                │              │        │9871附表編號2                 │
│  │      │            │            │        │                │              │        │                              │
├─┼───┼──────┼──────┼────┼────────┼───────┼────┼───────────────┤
│  │乙○○│96年1月28日 │臺南縣新化鎮│        │蔡瑞生撥打乙○○│乙○○販賣海洛│75,000元│乙○○不另為無罪諭知。        │
│１０│      │96年2月3日  │崙頂里崙子頂│ 蔡瑞生 │行動電話00000000│因予蔡瑞生三次│        │                              │
│  │      │96年2月7日  │79之2號3樓林│        │25，聯絡相約購買│，每次價金    │        │                              │
│  │      │            │登貴住處    │        │海洛因          │25,000元      │        │                              │
│  │      │            │            │        │                │              │        │                              │
│  │      │            │            │        │                │              │        │                              │
│  │      │            │            │        │                │              │        │                              │
│  │      │            │            │        │                │              │        │                              │
├─┼───┼──────┼──────┼────┼────────┼───────┼────┼───────────────┤
│  │丁○○│96年1月至96 │臺南縣新化鎮│        │甲○○以公共電話│丁○○販賣海洛│2500 元 │丁○○販賣第一級毒品五罪，均累│
││      │年3月       │崙頂里崙子頂│ 甲○○ │撥打丁○○行動電│因予甲○○5次 │        │犯，各處有期徒刑拾捌年，販賣第│
│  │      │            │242號丁○○ │        │話0000000000，或│，每次價金500 │        │一級毒品所得新台幣各伍佰元（均│
│  │      │            │住處        │        │自行走去丁○○住│元。          │        │未扣案）沒收，如全部或一部不能│
│  │      │            │            │        │處，向丁○○購買│              │        │沒收時，以其財產抵償之。扣案之│
│  │      │            │            │        │海洛因。        │              │        │0000000000號行動電話（含SIM卡)│
│  │      │            │            │        │                │              │        │沒收之。                      │
│  │      │            │            │        │                │              │        │                              │
│  │      │            │            │        │                │              │        │起訴：                        │
│  │      │            │            │        │                │              │        │96偵5682號                    │
│  │      │            │            │        │                │              │        │                              │
│  │      │            │            │        │                │              │        │註：起訴書附表編號12，起訴書雖│
│  │      │            │            │        │                │              │        │未載明販賣之次數，但檢察官補充│
│  │      │            │            │        │                │              │        │理由書已補正為五次（見一審卷(一)│
│  │      │            │            │        │                │              │        │第一三七頁）                  │
├─┼───┼──────┼──────┼────┼────────┼───────┼────┼───────────────┤
│  │乙○○│95年11月間至│臺南縣新化鎮│        │甲○○直接至林登│乙○○販賣海洛│74,000元│乙○○不另為無罪之諭知。      │
││      │96年1月     │崙頂里崙子頂│ 甲○○ │貴住處購買海洛因│因予甲○○約十│        │                              │
│  │      │            │79之2號林登 │        │，或撥打電話聯絡│幾次，每次價金│        │起訴：                        │
│  │      │            │貴住處或該住│        │乙○○約定購買海│7、8千元或1萬 │        │96偵5682號                    │
│  │      │            │處外面      │        │洛因            │元，以有利被告│        │                              │
│  │      │            │            │        │                │之10次計算，並│        │註：起訴書附表編號13          │
│  │      │            │            │        │                │以1次1萬元、1 │        │                              │
│  │      │            │            │        │                │次8千元、8次7 │        │                              │
│  │      │            │            │        │                │千元計算其販賣│        │                              │
│  │      │            │            │        │                │所得          │        │                              │
│  │      │            │            │        │                │              │        │                              │
├─┼───┼──────┼──────┼────┼────────┼───────┼────┼───────────────┤
│  │丁○○│96年3月至4月│台南縣新化鎮│ 丑○○ │丑○○前往新化鎮│丁○○販賣海洛│ 5,000元│此部分無法併案，應退由檢察官另│
││      │（96年4月25 │崙頂里寶貝熊│        │崙頂里「寶貝熊」│因予丑○○約十│        │行偵辦。                      │
│  │      │日前）      │超商        │        │超商，向經常至該│幾次，每次價金│        │                              │
│  │      │            │            │        │超商打電動玩具之│500元，以有利 │        │併辦：                        │
│  │      │            │            │        │丁○○購買海洛因│被告10次計算其│        │96偵15537號犯罪事實(二)         │
│  │      │            │            │        │                │販賣所得      │        │                              │
│  │      │            │            │        │                │              │        │                              │
│  │      │            │            │        │                │              │        │                              │
│  │      │            │            │        │                │              │        │                              │
├─┼───┼──────┼──────┼────┼────────┼───────┼────┼───────────────┤
│  │丁○○│95年11月中旬│台南縣新化鎮│ 寅○○ │寅○○以00000000│丁○○、甲○○│ 5,500元│此部分無法併案，應退由檢察官另│
││甲○○│起至96年1月 │崙頂里崙子頂│        │43號行動電話撥打│共同販賣海洛因│        │行偵辦。                      │
│  │      │15日前      │242號丁○○ │        │丁○○0000000000│予寅○○約十幾│        │                              │
│  │      │            │住處        │        │、0000000000行動│次，每次價金  │        │併辦96偵9871號附表編號3       │
│  │      │            │            │        │電話聯絡相約購買│500元至1,000元│        │                              │
│  │      │            │            │        │海洛因          │，以一次1,000 │        │                              │
│  │      │            │            │        │                │元，九次500元 │        │                              │
│  │      │            │            │        │                │計算其販賣所得│        │                              │
└─┴───┴──────┴──────┴────┴────────┴───────┴────┴───────────────┘


司法院資訊處製作；財團法人民間司法改革基金會備份。
